

### **PROFIL**

Steve HOAREAU, 20 ans et étudiant en 2<sup>ième</sup> année de BTS Services informatiques aux organisations option Solutions Logicielles et Applications Métier à l'Île de La Réunion.

J'ai pour projet de devenir professeur autour du numérique dans l'enseignement secondaire.

### CONTACT

TÉLÉPHONE: 06.92.05.01.85

SITE WEB:

https://www.stevehoareau.fr

E-MAIL:

steve.hoareau1@gmail.com

### **LOISIRS**

Développer sur mon ordinateur.

Former des personnes sur l'utilisation des langages informatiques.

Débattre sur des sujets d'actualités.

Apprendre de nouveaux langages informatiques.

Regarder des films, séries et des animés.

Écouter de la musique.

Jouer à des jeux vidéos.

Sortir avec mes amis.

# Ftudiant

## **FORMATION**

# BTS SIO – Lycée Bellepierre, Île de La Réunion

2020-2022

Préparation du diplôme du brevet de technicien supérieur.

Récompense des lauriers lors de la 1<sup>ière</sup> année.

Tableau d'excellence pour les deux semestres de la 1<sup>ière</sup> année. Tableau d'excellence pour les deux semestres de la 2<sup>ième</sup> année.

# Baccalauréat Scientifique – Lycée Roland Garros, Île de La Réunion 2019-2020

Préparation du diplôme de baccalauréat option Sciences Ingénieurs, spécialité Informatique et Sciences du Numériques.

Obtention du baccalauréat.

## **PARCOURS PROFESSIONNEL**

### **SODIPARC** - Stagiaire

Janvier 2022 - Février 2022 (7 semaines)

Stage dans le bureau d'études et de méthodes.

Réalisation d'un tableau de bord en Python permettant

l'automatisation, le filtrage sur des données CSV pour pouvoir les utiliser dans des graphiques.

## CROIX DU SUD (Agence Lougnon) - Stagiaire

Mai 2021 - Juin 2021 (5 semaines)

Création d'un site web avec un système de gestion de contenu. Tutoriels avec des vidéos sur l'utilisation technique de leur site.

# COMPÉTENCES

